【裁判字號】    98,交抗,2762
【裁判日期】    981116
【裁判案由】    違反道路交通管理處罰條例
【裁判全文】
臺灣高等法院交通事件裁定            98年度交抗字第2762號
抗  告  人
即異 議 人  甲○○
上列抗告人因違反道路交通管理處罰條例案件，不服臺灣板橋地
方法院98年度交聲字第1276號，中華民國98年9月30日第一審裁
定（原處分字號：交通部公路總局臺北區監理所板橋監理站98年
5月19日板監裁字裁41-C00000000號），提起抗告，本院裁定如
下：
    主  文
抗告駁回。
    理  由
一、本案原審裁定以：抗告人即受處分人甲○○於98年4月2日上
    午8時20分許，騎乘車牌號碼N2Z-121號重型機車沿臺北縣中
    和市○○路往南山路方向行駛，行至復興路與景安路口時，
    於管制燈號為紅燈時闖紅燈直行復興路，經臺北縣政府警察
    局中和分局南勢派出所警員陳葵豪當場掣單舉發，給臺北縣
    政府警察局98年4月2日北縣警交大字第C00000000號舉發違
    反道路交通管理事件通知單，指定應到案日期為98年4月17
    日前，異議人於98年4月9日提出申訴，原處分機關函請原舉
    發機關調查結果，仍認異議人確有前揭違規行為，臺北縣政
    府警察局中和第一分局於98年4月29日以以北縣警中一交字
    第0980023343號函覆稱：「…。經舉發員警表示：駕駛人係
    騎乘旨揭普重機車，沿復興路往南山路方向行駛，於行經中
    和市○○路、景安路口，遇紅燈未依號誌指示停等，逕行穿
    越直行復興路，違規屬實，員警親眼目睹，依法攔停舉發並
    無不當」，認異議人確有前揭違規行為，原處分機關遂於98
    年5月19日以板監裁字裁41-C00000000號違反道路交通管理
    事件裁決書，依道路交通管理處罰條例第53條第1項、同條
    例第63條第1項第3款之規定，裁處汽車駕駛人即異議人罰鍰
    新臺幣1千8百元，並記違規點數3點。並無任何違誤，量罰
    亦甚妥適，異議為無理由，予以駁回。經本院調查結果，原
    審裁定認事用法均無不當，理由亦翔實，應予維持，並引用
    原審裁定書記載之理由（如附件原審裁定書）。
二、本案事證已明。本案證人即開單員警陳葵豪於原審98年7月1
    0日調查時，以具結擔保其供述之真實性並在負擔偽證罪之
    心理處罰狀態下證述受處分人之違規情形。本件執勤員警陳
    葵豪，與受處分人不相識，應無誣攀之動機及必要，而陳葵
    豪於原審出庭作證以偽證罪責擔保其證言之真正，因查無任
    何證據足資證明警察有捏造事實違法取締之情事，本案違規
    事證已明，原處分機關據以裁罰並無不妥。抗告意旨仍執陳
    詞稱當時是內急，騎至復興路、景安路口的時候有稍微先停
    一下之後，真的受不了才闖紅燈過去的等語；而指摘原裁定
    不當。本院認為無理由，應予駁回。
據上論結，應依道路交通管理處罰條例第89條，道路交通案件處
理辦法第26條，刑事訴訟法第412條，裁定如主文。
中    華    民    國    98    年    11    月    16    日
                  刑事第一庭審判長法  官  葉騰瑞
                                  法  官  莊明彰
                                  法  官  王炳梁
以上正本證明與原本無異。
不得再抗告。
                                  書記官  陳佳伶
中    華    民    國    98    年    11    月    18    日
附件：
臺灣板橋地方法院交通事件裁定        98年度交聲字第1276號
原處分機關  交通部公路總局臺北區監理所板橋監理站
異  議  人
即受處分人  甲○○  男  37歲（民國○○年○月○日生）
                    身分證統一編號：Ｚ000000000號
                    住臺北縣土城市○○路18巷15弄5號5樓
上列異議人因違反道路交通管理處罰條例案件，對於交通部公路
總局臺北區監理所板橋監理站於民國98年5 月19日以板監裁字裁
41-C00000000號違反道路交通管理事件裁決書所為之處分，聲明
異議，本院裁定如下：
    主  文
異議駁回。
    理  由
一、異議意旨略以：異議人於民國98年4 月2 日上午8 時20分許
    ，騎乘車牌號碼N2Z-121 號重型機車，沿臺北縣中和市○○
    路往南山路方向行駛，行經臺北縣中和市○○路與景安路口
    一半時，該路口燈號由綠燈轉為紅燈，異議人因內急，不可
    能再轉回去，而上開情形剛好被警察看到，警察以為是闖紅
    燈便將異議人攔下，警察在開單時態度不佳，且在看到異議
    人車牌後就說異議人之前是否曾與他人有過節，然此與本件
    取締並無關聯，為此不服本件舉發，爰依法聲明異議云云。
二、按汽車駕駛人，行經有燈光號誌管制之交岔路口闖紅燈者，
    處新臺幣一千八百元以上五千四百元以下罰鍰，並記違規點
    數三點，道路交通管理處罰條例第53條第1 項、第63條第1
    項第3 款分別定有明文。
三、經查：本件異議人即受處分人甲○○於98年4 月2 日上午8
    時20分許，騎乘車牌號碼N2Z-121 號重型機車沿臺北縣中和
    市○○路往南山路方向行駛，行至復興路與景安路口時，於
    管制燈號為紅燈時闖紅燈直行復興路，經臺北縣政府警察局
    中和分局南勢派出所警員陳葵豪當場掣單舉發，嗣異議人於
    98年4 月9 日向交通部公路總局臺北區監理所板橋監理站提
    出申訴，經原舉發機關於98年4 月29日以北縣警中一交字第
    0980023343號函覆「‧‧‧。經舉發員警表示：駕駛人係騎
    乘旨揭普重機車，沿復興路往南山路方向行駛，於行經中和
    市○○路、景安路口，遇紅燈未依號誌指示停等，逕行穿越
    直行復興路，違規屬實，員警親眼目睹，依法攔停舉發並無
    不當」，嗣原處分機關於98年5 月19日以板監裁字裁41-C00
    000000號違反道路交通管理事件裁決書，依道路交通管理處
    罰條例第53條第1 項、同條例第63條第1 項第3 款之規定，
    裁處汽車駕駛人即異議人罰鍰新臺幣一千八百元，並記違規
    點數三點，異議人於同日收受該裁決書後於同日提起聲明異
    議等情，有上開裁決書、交通部公路總局臺北區監理所板橋
    監理站送達證書、申訴書、原舉發機關臺北縣政府警察局中
    和分局98年4 月29日北縣警中一交字第0980023343號函、臺
    北縣政府警察局中和第一分局受理違反交通管理事件被通知
    人申訴理由查詢表、臺北縣政府警察局中一分局南勢派出所
    現場圖、臺北縣政府警察局98年4 月2 日北縣警交大字第C0
    0000000 號舉發違反道路交通管理事件通知單等件影本附卷
    可稽。又舉發本件違規之臺北縣政府警察局中和第一分局南
    勢派出所警員陳葵豪到庭結證稱：98年4 月2 日上午8 時，
    我跟另外一位執行巡邏勤務，當時我跟另一位同仁各騎一部
    機車，我當時是在復興路上往板橋的方向，在中和市○○路
    與復興路口停等紅燈時，我看見違規人從對向路口超越停止
    線後直行，當時路口的號誌是紅燈，我見狀之後上前攔查，
    該違規人不停車，我就繼續上前追，追到中和市○○路236
    號才將該違規人攔下盤查，攔查後我告知他違規事實，我問
    他為何闖紅燈，經警攔停為何不停車，該違規人表示他上班
    快遲到了，適逢當時的路口車多人多，經我告知他闖紅燈的
    事實後，並予以舉發等語（見本院98年7 月10日訊問筆錄）
    。徵諸證人陳葵豪為依法執行交通勤務之警員，與異議人素
    不相識，亦無仇隙，則證人自無甘冒自身觸犯偽證罪而為不
    實陳述之理，其證詞應可採信。異議人甲○○提出之聲明異
    議狀雖辯稱：車騎到該路口一半時，燈號才轉為紅燈云云。
    然異議人甲○○到庭卻自承：證人證述是事實，其當時是內
    急，騎至復興路、景安路口的時候有稍微先停一下之後，真
    的受不了才闖紅燈過去的等語（見本院98年7 月10日訊問筆
    錄第3 頁），是異議人甲○○於前開時、地，有駕駛機車行
    經有燈光號誌管制之交岔路口闖紅燈之違規行為，洵無疑問
    ，原處分機關據以援引前開規定，裁處異議人即受處分人罰
    鍰新臺幣一千八百元，並記違規點數三點，於法並無違誤，
    本件異議為無理由，應予駁回。
據上論斷，應依道路交通管理處罰條例第87條第2 項，道路交通
案件處理辦法第19條，裁定如主文。
中    華    民    國    98    年    9     月    30    日
                        交通法庭  法  官  戴嘉清
以上正本證明與原本無異。
如不服本裁定應於送達後5 日內向本院提出抗告狀。
                                  書記官  廖貞音
中    華    民    國    98    年    9     月    30    日


司法院資訊處製作；財團法人民間司法改革基金會備份。
